# 仍在执行的租赁合同是否需要考虑续租的影响而进行租赁变更

提问人：SergeLawson 时间：2022-08-06 09:59:51
假设一份房屋租赁合同年限为 3 年，2019.7.1-2022.6.30，在签订合同时点无法预计是否能够续租，公司于 2022 年 4 月与客户续签新的租赁合同（或已经确定要续签新的合同），租期为2022.7.1-2025.6.30。由于已经续签了新合同（或已明确得知可以续签新的合同），请问在 2022 年 4 月 30 日时点，是否需要考虑续租的影响而去做租赁变更处理，或是将原合同的使用权资产与租赁负债随合同年限摊销结束后再根据新的合同确认相关使用权资产与租赁负债？
个人理解续签的合同应该是作为一个新的合同，不需要进行租赁变更处理。请教陈老师，不知道我的理解是否正确，谢谢~

回答人：chenyiwei
如果租赁资产范围、起租时间等均与现有租赁衔接，租金代表新租约谈判日的市场租金水平，则如主帖所述，应该是作为一个新的合同，不需要进行租赁变更处理。